最高法院民事裁定　　　　　　　　　　　　　　　　八十七年度台簡抗字第八六號
　　抗　告　人　李梅珠
右抗告人因與濠誠企業股份有限公司間請求給付票款事件，對於中華民國八十七年六
月三十日台灣屏東地方法院合議庭裁定（八十六年度簡上字第二號），提起抗告，本
院裁定如左：
    主  文
抗告駁回。
抗告訴訟費用由抗告人負擔。
    理  由
按對於民事訴訟法第四百二十七條第二項簡易訴訟程序之第二審判決，其上訴利益逾
第四百六十六條所定之額數者，當事人僅得以其適用法規顯有錯誤為理由，逕向最高
法院提起上訴，並須經原裁判法院之許可，而該許可，以訴訟事件所涉及之法律見解
具有原則上之重要性者為限，觀之民事訴訟法第四百三十六條之二第一項、第四百三
十六條之三第一項及第二項規定自明。本件抗告人對於原第二審判決提起上訴，所表
明之上訴理由，係以：系爭支票係伊用以參加訴外人張婌媗籌組之姿妮企業有限公司
（下稱姿妮公司），而託張淑媗轉交姿妮公司，此事實業經伊自認且與張淑媗於屏東
簡易庭所為之證言相符，原審竟違反民事訴訟法第二百七十九條第一項之規定而認定
系爭支票係李梅珠用以參與相對人公司之發起出資，顯有未洽。又伊再三陳稱系爭支
票並無票據之原因關係，相對人之發起人會議、股東會議、董事會議均未曾通知伊，
伊亦毫不知情，且相對人公司設立之初即以數個名義申請登記，而其發起設立之過程
非由張淑媗參與，顯見相對人公司非伊所欲參與之姿妮公司，伊亦不知悉相對人公司
印製伊為名義人之股票；至於相對人公司所提出之發起人、股東會、董監事等會議紀
錄均係未經伊同意之不實文書，該等文書上伊之印文均係相對人擅自偽造，並將伊交
予張婌媗用以成立姿妮公司之身分證影本擅自偽造使用；而原法院命相對人提出歷次
股東會議紀錄，但相對人未提出，依民事訴訟法第三百四十五條之規定，法院應認他
造關於文書之主張為正當，原審漏未審酌，即有未合，另伊出資之轉帳傳票僅記載出
資新台幣（下同）五十萬元，然申請設立之文件均記載一百萬元，原審亦未審酌，其
取捨證據適用法規顯有錯誤云云，為其論據。原法院以抗告人就相對人所主張系爭支
票乃抗告人參與伊公司發起設立之出資之事實，並未自認，而其參酌兩造全部辯論意
旨及調查證據之結果而為判決，適用法規並無錯誤，至於抗告人所陳上述理由，尤無
所涉及之法律見解具有原則上重要性之情事，因認抗告人之上訴不應許可，裁定駁回
其上訴。經核於法洵無不合。抗告論旨，指摘原裁定不當，求予廢棄，非有理由。
據上論結，本件抗告為無理由，依民事訴訟法第四百三十六條之二第二項、第四百九
十二條第一項、第九十五條、第七十八條，裁定如主文。
中      華      民      國    八十七    年     十二     月     十一     日
                              最高法院民事第一庭
                                  審判長法官  李  錦  豐
                                        法官  楊  鼎  章
                                        法官  李  慧  兒
                                        法官  許  朝  雄
                                        法官  陳  國  禎
      右正本證明與原本無異
                                              書  記  官
中      華      民      國    八十八    年      一      月      六      日
